Images des répertoires du notaire Mathieu Goudin pour l'étude XIII
Archives nationales de France
Images des répertoires du notaire Mathieu Goudin pour l'étude XIII
19 février 1704 - 3 juillet 1730
MC/RE/XIII/3, MC/RE/XIII/6 - MC/RE/XIII/7
Etude XIII; Goudin, Mathieu
3 registres
Archives nationales de France
Minutes et répertoires: la loi 2008-696 du 15 juillet 2008 relative aux archives a fixé à 75 ans à compter de la date de l'acte, ou à 25 ans à compter de la date du décès de l'intéressé si ce délai est plus bref, le délai de communication des minutes et répertoires des notaires; ce délai est porté à 100 ans à compter de la date de l'acte si le document se rapporte à un mineur (code du Patrimoine, articles L213-2, 4e d et 5e).
Autres documents de l'étude (dossiers de clients, comptabilité...): s'agissant d'archives privées, ces documents sont communicables selon les modalités fixées par le déposant ou le donateur.
Certains documents ne sont pas accessibles sous leur forme originale en raison de leur mauvais état de conservation.
Registres entrés aux Archives nationales en 1934.
Images des répertoires de l’étude XIII
Archives de l'étude XIII
Voir aussi dans le répertoire MC/RE/XIII/16, f° 203 r°-204 r° "un relevé des minutes non trouvées" de la pratique de maître Goudin lors du récolement réalisé en novembre 1808 par maître Thomas Foucher.
répertoire d'officier public ministériel
- Liste chronologique des rentes pour la période du 15 janvier 1714 à avril 1728, 15 janvier 1714 - 30 avril 1728; MC/RE/XIII/3; Ce répertoire contient 92 feuillets et fait partie d'un registre de 215 feuillets de papier manuscrits, hauteur 35 x largeur 23 cm. Le registre est en assez bon état, il a été restauré. Un folio blanc aux feuillets 165 v°; 182 v°; 212 r°; 215 v°. Des feuillets blancs entre les folios 165 et 166; 182 et 183; 212 et 213.
  Registre folioté en 2003 (foliotation non visible à l'écran)
  Le registre contient aussi le répertoire des notaires Pierre Haffrey pour la période du 7 avril 1646 au 11 décembre 1652, Jacques Duchesne pour la période du 2 janvier 1653 au 4 avril 1657, et Charles Bourdin pour la période du 5 août 1674 au 17 novembre 1675.
  Ce répertoire est composé de 5 cahiers:
  1- le "Répertoire des rentes constituées sur les aydes et gabelles au denier vingt cinq en vertu de l'édit de décembre 1713",
  2 - le "Répertoire des rentes constituées sur les aydes et gabelles au denier quarante en vertu de l'édit de juin 1720",
  3- le "Répertoire des rentes viagères sur les revenus du Roi au denier vingt cinq créees par les édits d'août 1720, novembre 1722, juillet 1723 et janvier 1724",
  4- le"Répertoire des billets aux porteurs déposés en exécution de l'Edit du mois de May 1716"
  5- le "Répertoire des billets aux porteurs déposés en exécution de l'Edit du mois de juin 1716"
  Pour chacune de ces listes chronologiques sont indiqués la date de l'acte dans l'année ainsi que les noms et prénoms des parties.
  répertoire
  - "Repertoire des rentes constituées sur les aydes et gabelles au denier vingt cinq en vertu de l'édit de décembre 1713" pour la période du 15 janvier 1714 au 20 février 1719, 15 janvier 1714 - 20 février 1719; 124 r°-165 v°; 42 feuillets, le 165 v° est blanc.
  - "Repertoire des rentes constituées sur les aydes et gabelles au denier quarante en vertu de l'édit de juin 1720" pour la période du 7 septembre 1720 au 30 avril 1725, 7 septembre 1720 - 30 avril 1725; 166 r°-182 v°; 17 feuillets, le 182 v° est blanc.
  - "Répertoire des rentes viagères sur les revenus du Roi au denier vingt cinq créees par les édits d'août 1720, novembre 1722, juillet 1723 et janvier 1724" pour la période du 9 janvier 1721 au 1er mars 1726, 9 janvier 1721 - 1er mars 1726; 183 r°-201 v°; 19 feuillets
  - "Répertoire des billets aux Porteurs déposés en exécution de l'Edit du mois de May 1716" pour la période du 27 mai au 16 juin 1716, 27 mai - 16 juin 1716; 202 r°-211 v°; 19 feuillets
  - "Répertoire des billets aux Porteurs déposés en exécution de l'Edit du mois de juin 1716" pour la période du 25 juin 1716 au 30 avril 1728, 25 juin 1716 - 30 avril 1728; 213 r°-215 v°; 3 feuillets, le 215 v° est blanc.
- Répertoire chronologique pour la période du 19 février 1704 au 31 décembre 1714, 19 février 1704 - 31 décembre 1714; MC/RE/XIII/6; Un registre de 338 feuillets de papier manuscrits, hauteur 36 x largeur 23 cm. Le registre est en bon état, mais il faut noter quelques erreurs de massicotage notamment aux feuillets 27 et 42. Les feuillets 157, 230 et 258 sont déchirés. Une page blanche au feuillet 195 v°, et deux feuilles bâtonnées entre les folios 157 et 158.
  Le répertoire contient les informations suivantes: 1. date du jour; 2. nature de l'acte; 3. nom, prénom, des parties.
  - Liste chronologique des actes pour la période du 19 février au 31 décembre 1704, 19 février - 31 décembre 1704; 1 r°-29 r°; 29 feuillets
  - Liste chronologique des actes pour la période du 5 janvier au 31 décembre 1705, 5 janvier - 31 décembre 1705; 29 v°-56 v°; 28 feuillets
  - Liste chronologique des actes pour la période du 1er janvier au 31 décembre 1706, 1er janvier - 31 décembre 1706; 57 r°-87 v°; 31 feuillets
  - Liste chronologique des actes pour la période du 1er janvier au 31 décembre 1707, 1er janvier - 31 décembre 1707; 88 r°-119 v°; 32 feuillets
  - Liste chronologique des actes pour la période du 1er janvier au 31 décembre 1708, 1er janvier - 31 décembre 1708; 120 r°-157 v°; 38 feuillets
  - Liste chronologique des actes pour la période du 1er janvier au 29 décembre 1709, 1er janvier - 29 décembre 1709; 158 r°-178 v°; 21 feuillets
  - Liste chronologique des actes pour la période du 1er janvier au 31 décembre 1710, 1er janvier - 31 décembre 1710; 179 r°-208 v°; 30 feuillets
  - Liste chronologique des actes pour la période du 3 janvier au 31 décembre 1711, 3 janvier - 31 décembre 1711; 208 v°-237 v°; 30 feuillets
  - Liste chronologique des actes pour la période du 2 janvier au 31 décembre 1712, 2 janvier - 31 décembre 1712; 237 v°-261 v°; 25 feuillets
  - Liste chronologique des actes pour la période du 2 janvier au 31 décembre 1713, 2 janvier - 31 décembre 1713; 262 r°-286 v°; 25 feuillets
  - Liste chronologique des actes pour la période du 1er janvier au 31 décembre 1714, 1er janvier - 31 décembre 1714; 287 r°-337 v°; 51 feuillets
    - du 1er janvier au 30 mai 1714, 1er janvier - 30 mai 1714; 287 r°-312 r°; 26 feuillets
    - du 1er juin au 31 décembre 1714, 1er juin - 31 décembre 1714; 312 v°-337 v°; 26 feuillets
- Répertoire chronologique pour la période du 1er janvier 1715 au 3 juillet 1730, 1er janvier 1715 - 3 juillet 1730; MC/RE/XIII/7; Un registre de 392 feuillets de papier manuscrits, hauteur 35,5 x largeur 23,5 cm. Le registre est en bon état. Une page blanche bâtonnée au feuillet 344. Le feuillet 318 est déchiré. Pour les mois de juillet à novembre 1729 et de mars à juillet 1730, l'encre utilisée est trés claire.
  Le répertoire contient les informations suivantes: 1. date du jour; 2. nature de l'acte; 3. nom, prénom des parties.
  - Liste chronologique des actes pour la période du 1er janvier au 31 décembre 1715, 1er janvier - 31 décembre 1715; 1 r°-23 v°; 23 feuillets
  - Liste chronologique des actes pour la période du 2 janvier au 31 décembre 1716, 2 janvier - 31 décembre 1716; 24 r°-47 r°; 24 feuillets
  - Liste chronologique des actes pour la période du 2 janvier au 31 décembre 1717, 2 janvier - 31 décembre 1717; 47 v°-71 v°; 25 feuillets
  - Liste chronologique des actes pour la période du 4 janvier au 31 décembre 1718, 4 janvier - 31 décembre 1718; 72 r°-99 v°; 28 feuillets
  - Liste chronologique des actes pour la période du 1er janvier au 30 décembre 1719, 1er janvier - 30 décembre 1719; 100 r°-149 r°; 50 feuillets
    - du 1er janvier au 30 septembre 1719, 1er janvier - 30 septembre 1719; 100 r°-127 v°; 28 feuillets
    - du 1er octobre au 30 décembre 1719, 1er octobre - 30 décembre 1719; 127 v°-149 r°; 23 feuillets
  - Liste chronologique des actes pour la période du 1er janvier au 31 décembre 1720, 1er janvier - 31 décembre 1720; 149 v°-206 v°; 58 feuillets
    - du 1er janvier au 30 avril 1720, 1er janvier - 30 avril 1720; 149 v°-176 v°; 28 feuillets
    - du 1er mai au 31 décembre 1720, 1er mai - 31 décembre 1720; 176 v°-206 v°; 31 feuillets
  - Liste chronologique des actes pour la période du 2 janvier au 31 décembre 1721, 2 janvier - 31 décembre 1721; 207 r°-229 r°; 23 feuillets
  - Liste chronologique des actes pour la période du 2 janvier au 31 décembre 1722, 2 janvier - 31 décembre 1722; 229 v°-249 r°; 21 feuillets
  - Liste chronologique des actes pour la période du 2 janvier au 31 décembre 1723, 2 janvier - 31 décembre 1723; 249 v°-263 r°; 15 feuillets
  - Liste chronologique des actes pour la période du 1er janvier au 31 décembre 1724, 1er janvier - 31 décembre 1724; 263 r°-277 r°; 15 feuillets
  - Liste chronologique des actes pour la période du 2 janvier au 31 décembre 1725, 2 janvier - 31 décembre 1725; 277 v°-290 r°; 14 feuillets
  - Liste chronologique des actes pour la période du 3 janvier au 31 décembre 1726, 3 janvier - 31 décembre 1726; 290 v°-301 r°; 12 feuillets
  - Liste chronologique des actes pour la période du 2 janvier au 30 décembre 1727, 2 janvier - 30 décembre 1727; 301 v°-317 v°; 17 feuillets
  - Liste chronologique des actes pour la période du 2 janvier au 31 décembre 1728, 2 janvier - 31 décembre 1728; 318 r°-343 v°; 26 feuillets
  - Liste chronologique des actes pour la période du 1er janvier au 30 décembre 1729, 1er janvier - 30 décembre 1729; 345 r°-373 v°; 29 feuillets
  - Liste chronologique des actes pour la période du 3 janvier au 3 juillet 1730, 3 janvier - 3 juillet 1730; 374 r°-391 v°; 18 feuillets